臺灣基隆地方法院刑事判決　　　　　　　 96年度訴字第639號
公　訴　人　臺灣基隆地方法院檢察署檢察官
被　　　告　甲○○
　　　　　　　　　　（另案於臺灣基隆看守所羈押中）
上列被告因違反毒品危害防制條例案件，經檢察官提起公訴（96
年度毒偵字第1620、1722、1819號），並經本院合議庭裁定由受
命法官獨任進行簡式審判程序，判決如下：
    主      文
甲○○施用第二級毒品，累犯，處有期徒刑肆月，減為有期徒刑
貳月；又施用第一級毒品，累犯，處有期徒刑柒月，扣案之注射
針筒壹支沒收；又施用第一級毒品，累犯，處有期徒刑柒月。應
執行有期徒刑壹年貳月，扣案之注射針筒壹支沒收。
    事實及理由
一、犯罪事實
    甲○○前因施用第二級毒品安非他命案件，先後2 次經觀察
    、勒戒後，均認無繼續施用毒品之傾向，由臺灣基隆地方法
    院檢察署檢察官各於民國88年12月18日、89年4月17日，以8
    8年度毒偵字第146號、89年度毒偵緝字第145 號案件為不起
    訴處分確定。又因分別施用第一級毒品海洛因及第二級毒品
    安非他命案件，由臺灣基隆地方法院檢察署檢察官提起公訴
    及聲請強制戒治，經本院以90年度訴字第108 號判決，判處
    應執行有期徒刑10月確定，並於92年8月16 日執行徒刑完畢
    ；強制戒治部分，則於91年10月17日強制戒治期滿執行完畢
    。復因施用第一級毒品海洛因及第二級毒品安非他命案件，
    經本院以93年度訴字第527號判決，各判處有期徒刑10月、6
    月，合併定應執行有期徒刑1年2月確定。再因施用第一級毒
    品海洛因及第二級毒品安非他命案件，經本院以93年度訴字
    第898號判決，判處有期徒刑7月確定，上揭罪刑接續執行，
    於95年10月22日縮短刑期執行完畢。又因施用第一級毒品海
    洛因案件，經本院於96年3月29日，以96年度訴字第257號判
    決判處有期徒刑8月，於96年4月30日確定（尚未執行）。詎
    其仍不知悔改，復基於施用第二級毒品安非他命之犯意，於
    96年4月9日早上某時（起訴書誤載96年4月5日晚間10時許，
    業據蒞庭檢察官當庭更正），在其友人綽號「阿清」（真實
    姓名不詳）位於基隆市○○區○○街（住址不詳）住處內，
    以將第一、二級毒品海洛因、安非他命置於玻璃球吸食器內
    用火燒烤使其產生煙霧方式，施用第一、二級毒品海洛因、
    安非他命1次；嗣於96年4月9日晚間9時15分許，因形跡可疑
    ，為警在臺北縣萬里鄉○○路162 號旁查獲，經其同意採集
    其尿液送驗，呈安非他命類及鴉片類（施用第一級毒品部分
    ，另經臺灣基隆地方法院檢察署檢察官為不起訴處分）陽性
    反應，始查悉上情。又基於施用第一級毒品海洛因之犯意，
    分別於96年6月1日早上某時、96年6 月26日早上某時（起訴
    書誤載自96年5月上旬某日起，至6月26日上午11時止，業據
    蒞庭檢察官當庭更正），陸續在其友人綽號「阿旺」（真實
    姓名不詳）位於基隆市中山區○○○路113 巷（住址不詳）
    住處，及在友人游仲偉位於基隆市○○區○○路（詳細住址
    不詳）住處內，以將第一級毒品海洛因倒入注射針筒加水混
    合注射身體之方式，非法施用第一級毒品海洛因各1次。
    嗣於96年6月1日下午3時40 分許，因形跡可疑，為警在基隆
    市中山區○○○路113巷口查獲，並扣得注射針筒1支；又於
    96年6月26日下午2時30分許，因另案為警在基隆市○○區○
    ○路之產業道路上查獲，兩次經其同意採集其尿液送驗，均
    呈嗎啡陽性反應，始查悉上情。
二、認定事實所依據之證據及理由：
  (一)被告於本院審理時之自白。
  (二)金山分局毒品危害防制條例被移送姓名及代碼對照表、臺
      灣檢驗科技股份有限公司之濫用藥物尿液檢驗報告、基警
      第四分局毒品尿液檢體對照表共2 紙、臺灣尖端先進股份
      有限公司之濫用藥物檢驗報告共2紙，注射針筒1支。
三、論罪與科刑：
  (一)核被告所為，係犯毒品危害防制條例第10 條第1項之施用
      第一級毒品罪及第2 項之施用第二級毒品罪。其持有第一
      、二級毒品海洛因、安非他命係供施用，其持有之低度行
      為為施用之高度行為所吸收，均不另論罪。
  (二)按最高法院96年度第9 次刑庭會議決議，認為刑法第56條
      修正理由之說明，謂「對繼續犯同一罪名之罪者，均適用
      連續犯之規定論處，不無鼓勵犯罪之嫌，亦使國家刑罰權
      之行使發生不合理之現象。」「基於連續犯原為數罪之本
      質及刑罰公平原則之考量，爰刪除有關連續犯之規定」等
      語，即係將本應各自獨立評價之數罪，回歸本來就應賦予
      複數法律效果之原貌。因此，就刑法修正施行後多次施用
      毒品之犯行，採一罪一罰，始符合立法本旨。換言之，行
      為人施用毒品之原因，不一而足，其多次施用毒品之行為
      ，未必皆出於行為人之一個犯意決定；且觀諸毒品危害防
      制條例第10條第1項、第2項施用毒品罪之構成要件文義衡
      之，實無從認定立法者本即預定該犯罪之本質，必有數個
      同種類行為而反覆實行之集合犯行，故上開施用毒品罪，
      應非集合犯之罪，公訴人誤認其為集合犯，尚有違誤，附
      此說明。又行為人各次施用毒品之行為，均係為滿足各該
      次之毒癮，於滿足毒癮後，該次行為即已完成；是各次均
      為各自獨立之行為，各具獨立性，其前後次施用毒品行為
      間，自無密切不可分之關係，各自獨立構成同一施用毒品
      罪責，顧然不合接續犯之構成要件。綜上論述，被告於96
      年4月9 日施用毒品為警查獲移送偵辦後，再另行於96年6
      月1日、96年6月26日施用毒品行為，應視其施用毒品之犯
      意均已中斷而論以數罪併罰。
  (三)末查被告曾受前揭犯罪事實欄所載有期徒刑之執行完畢，
      有臺灣高等法院被告全國前案紀錄表在卷可稽，其受有期
      徒刑之執行完畢後，5 年以內故意再犯本件有期徒刑以上
      之罪，為累犯，應依刑法第47 條笫1項之規定加重其刑。
  (四)爰審酌被告前有多次施用毒品之前科，仍不知戒除毒品惡
      習而續為施用毒品，惡性非輕，惟審酌所犯施用毒品之犯
      罪係戕害自身健康之行為，於他人尚不致造成損害及被告
      事後坦承犯行之態度等一切情狀，分別量處如主文所示之
      刑，並定其應執行之刑，以示懲儆。
  (五)按犯罪在96 年4月24日以前者，除中華民國九十六年罪犯
      減刑條例另有規定外，有期徒刑、拘役或罰金，減其刑期
      或金額2 分之1；減刑條例第2條第1項第3款定有明文。本
      件被告所犯施用第二級毒品罪，犯罪在96 年4月24日以前
      之96年4月9日，依上開規定應減刑2分之1；至於其施用第
      一級毒品罪部分，犯罪均在96年4 月24日以後之96年6月1
      日及同年月26日，無上開減刑規定之適用，附此敘明。
  (六)扣案之吸食器1 支，為被告即犯罪行為人所有，供施用第
      一級毒品用之物，應依刑法第38條笫1項第2款之規定宣告
      沒收。
四、據上論斷，應依刑事訴訟法第273條笫1項、第284條之1、第
    299條第1項前段，毒品危害防制條例第10條第1項、第2項、
    第23條第2項，刑法第11條前段、第47條第1項、第51 條笫5
    款、第41條笫2項、第38條笫1 項第2款，中華民國九十六年
    罪犯減刑條例第2條笫1項第3款、第7條、第11條，判決如主
    文。
本案經檢察官乙○○到庭執行職務。
中　　華　　民　　國　　96　　年　　9　　月　　18　　日
                  刑事第四庭法  官    何怡穎
以上正本證明與原本無異。
對於本件判決如有不服，應於收受送達後10日內，向本院提出上
訴書狀，上訴於臺灣高等法院，並按他造當事人之人數附具繕本
。
中　　華　　民　　國　　96　　年　　9　　月　　18　　日
                            書記官    鄭梅君
附錄本案論罪科刑法條：
毒品危害防制條例第10條
施用第一級毒品者，處 6 月以上 5 年以下有期徒刑。
施用第二級毒品者，處 3 年以下有期徒刑。
